最高法院民事裁定　　　　　　　　　　111年度台上字第956號
上　訴　人　孫益森
訴訟代理人　徐豐益律師
被 上訴 人　黃當發
上列當事人間第三人異議之訴等（請求履行協議）事件，上訴人
對於中華民國110年11月30日臺灣高等法院第二審判決（110年度
重上字第367號），提起上訴，本院裁定如下：
    主  文
上訴駁回。
第三審訴訟費用由上訴人負擔。
    理  由
    按上訴第三審法院，非以原判決違背法令為理由，不得為之
。又提起上訴，上訴狀內應記載上訴理由，其以民事訴訟法第46
9 條所定事由提起第三審上訴者，應於上訴狀內表明原判決所違
背之法令及其具體內容、暨依訴訟資料合於該違背法令之具體事
實。其依同法第469條之1規定提起上訴者，並應具體敘述為從事
法之續造、確保裁判之一致性或其他所涉及之法律見解具有原則
上重要性之理由。同法第467條、第470條第2 項分別定有明文。
而依同法第468 條規定，判決不適用法規或適用不當者，為違背
法令；依同法第469 條規定，判決有該條所列各款情形之一者，
為當然違背法令。是當事人提起第三審上訴，如合併以同法第46
9條及第469條之1 之事由為上訴理由時，其上訴狀或理由書應表
明該判決所違背之法令條項，有關之司法院解釋、憲法法庭裁判
，或成文法以外之習慣或法理等及其具體內容，暨係依何訴訟資
料合於該違背法令之具體事實，並具體敘述為從事法之續造、確
保裁判之一致性或其他所涉及之法律見解具有原則上重要性之理
由。如未依上述方法表明，或其所表明者與上開法條規定不合時
，即難認為已合法表明上訴理由，其上訴自非合法。
    本件上訴人對於原判決提起第三審上訴，雖以該判決違背法
令為由，惟核其上訴理由狀所載內容，係就原審取捨證據、認定
事實之職權行使所論斷：坐落臺北市○○區○○段0小段357、36
1、368、408、533、553、572、587地號土地（應有部分各1/4）
及同地段407地號土地（權利範圍全部，與前揭土地合稱系爭土
地），於民國105年12月28日以買賣為原因登記於被上訴人名下
，上訴人所提證據僅能證明被上訴人有向上訴人借款，並不能證
明兩造曾約定被上訴人不論有無出售系爭土地，均應於106 年6
月22日給付上訴人新臺幣（下同）830萬元。是上訴人依該約定
，請求被上訴人給付830萬元本息，自屬無據等情，指摘為不當
，並就原審命為辯論及已論斷者，泛言謂為違法，而非表明該判
決所違背之法令及其具體內容，暨依訴訟資料合於該違背法令之
具體事實，更未具體敘述為從事法之續造、確保裁判之一致性或
其他所涉及之法律見解具有原則上重要性之理由，難認其已合法
表明上訴理由。依首揭說明，應認其上訴為不合法。末查上訴人
於原審主張其執有如原判決附表所示本票，追加依票據之法律關
係為請求，其追加之訴業經原審另以裁定予以駁回，附此敘明。
    據上論結，本件上訴為不合法。依民事訴訟法第481 條、第
444條第1項、第95條、第78條，裁定如主文。
中    華    民    國   111    年    3     月    31    日
                      最高法院民事第二庭
                          審判長法官  高  孟  焄  
                                法官  蘇  芹  英  
                                法官  邱  璿  如  
                                法官  徐  福  晋  
                                法官  彭  昭  芬  
本件正本證明與原本無異
                                      書  記  官
中    華    民    國   111    年    4     月    6     日